臺灣桃園地方法院刑事判決　　　　　　　　　　　　九十一年度訴字第一三四四號
　　公訴人　臺灣桃園地方法院檢察署檢察官
　　被　告　甲○○
右列被告因違反毒品危害防制條例案件，經檢察官提起公訴（九十一年度毒偵緝字第
二四五號），本院判決如左：
    主  文
甲○○施用第一級毒品，累犯，處有期徒刑捌月。又施用第二級毒品，累犯，處有期
徒刑肆月。應執行有期徒刑拾月。
    事  實
一、甲○○前於民國（下同）八十七年間因搶奪案件，經本院判處有期徒刑一年二月
    確定，並自八十七年十月十日起入監執行，於八十八年七月三十一日執行完畢，
    復於九十年間因施用毒品案件，經臺灣板橋地方法院檢察署檢察官聲請臺灣板橋
    地方法院於九十年九月二十一日裁定送觀察、勒戒後，已無繼續施用毒品之傾向
    ，經臺灣板橋地方法院檢察署檢察官於九十年十月八日以九十年度毒偵字第三六
    二三、三七四八號處分不起訴在案，竟仍不知悛悔，復基於施用第一級毒品海洛
    因（下稱海洛因）及第二級毒品安非他命（下稱安非他命）之犯意，於其後五年
    內之九十年十月十五日零時許，在其友人羅福榮桃園縣龜山鄉兔坑村十五鄰大湖
    頂四五號住處內，施用海洛因乙次；另於九十年十月十五日查獲前回溯九十六小
    時之某一時段內，在台灣地區某不詳地點施用安非他命乙次。嗣於九十年十月十
    五日零時四十五分許，經警當場查獲上情，並扣得羅福榮所有海洛因四十四包（
    總毛重二十八公克）、安非他命二包（總毛重零點六公克）、注射針筒十支、吸
    食器乙組及分裝袋八只。後甲○○因上開犯行，經臺灣桃園地方法院檢察署檢察
    官聲請本院於九十年十二月二十八日裁定送觀察、勒戒後，有繼續施用毒品之傾
    向，再經臺灣桃園地方法院檢察署檢察官聲請本院於九十一年八月二十一日裁定
    送強制戒治中。
二、案經桃園縣警察局龜山分局報請臺灣桃園地方法院檢察署檢察官偵查起訴。
        理  由
一、訊據被告甲○○固坦承於右揭時地施用海洛因乙次，惟矢口否認有施用安非他命
    之犯行，辯稱：伊僅有施用海洛因而已，未曾施用過安非他命云云。經查：被告
    於右揭時地施用海洛因及安非他命各乙次之犯行，業據被告於警訊中供稱「我約
    於昨（１４）日到達當時是晚上二十三時左右，....，後來就由羅福榮從鉛筆盒
    內拿出毒品分給我跟陳俊縣混在水中以注射針筒各自施打，即以針筒在手臂上注
    射（見九十年度毒偵字第四０九四號偵查卷第六頁）」、「最後一次則是這次被
    警方查獲（見同上偵查卷第六頁）」等語明確，且自被告所採取之尿液，經送請
    桃園縣衛生局鑑定之結果，確係呈嗎啡及安非他命陽性反應，此有該局不法藥物
    尿液檢定書乙紙，復有扣案之上開羅福榮所有海洛因四十四包（總毛重二十八公
    克）、安非他命二包（總毛重零點六公克）、注射針筒十支及吸食器乙組，在卷
    可稽，足證被告於右揭時地除有以上述方式施用海洛因乙次外，亦有施用安非他
    命乙次之犯行，均堪認定。被告此部分所辯，顯係事後卸責之詞，不足採信。又
    被告前於九十年間因施用毒品案件，經臺灣板橋地方法院檢察署檢察官聲請臺灣
    板橋地方法院於九十年九月二十一日裁定送觀察、勒戒後，已無繼續施用毒品之
    傾向，經臺灣板橋地方法院檢察署檢察官於九十年十月八日以九十年度毒偵字第
    三六二三、三七四八號處分不起訴，後被告因上開犯行，經臺灣桃園地方法院檢
    察署檢察官聲請本院於九十年十二月二十八日裁定送觀察、勒戒後，有繼續施用
    毒品之傾向，再經臺灣桃園地方法院檢察署檢察官聲請本院於九十一年八月二十
    一日裁定送強制戒治中等情，業據被告於本院審理時供承在卷，並有臺灣高等法
    院被告全國前案紀錄表及臺灣桃園地方法院檢察署刑案資料查註紀錄表各乙份可
    佐，亦堪認定。被告上開再犯施用海洛因及安非他命各乙次之犯行已臻明確，應
    予依法論科。
二、核被告所為，係犯毒品危害防制條例第十條第一項之施用第一級毒品罪及同條第
    二項之施用第二級毒品罪。被告持有海洛因及安非他命之低度行為，為其持以施
    用海洛因及安非他命之高度行為所吸收，均不另論擬。又被告前於八十七年間因
    搶奪案件，經本院判處有期徒刑一年二月確定，並自八十七年十月十日起入監執
    行，於八十八年七月三十一日執行完畢，此有臺灣高等法院被告全國前案紀錄表
    乙份可稽，其復於五年內再犯有期徒刑以上之上開二罪，均為累犯，應依刑法第
    四十七條之規定，均加重其刑。被告所犯上開二罪間，其犯意各別，要件不同，
    應予分論併罰。爰審酌被告前曾受有期徒刑之執行完畢，並曾因施用毒品之犯行
    ，經處分不起訴在案，竟仍不知悛悔，復於其後五年內之右揭時地施用海洛因及
    安非他命各乙次，已危害社會安全、個人健康及被告犯罪後之態度等一切情狀，
    量處如主文所示之刑，並定其應執行之刑，以資儆懲。至於扣案之上開海洛因四
    十四包（總毛重二十八公克）、安非他命二包（總毛重零點六公克）、注射針筒
    十支、吸食器乙組及分裝袋八只，均係羅福榮所有之物乙節，業據被告供承在卷
    ，自不得在本案中對之宣告沒收之。
三、本件公訴意旨另以：被告基於概括之犯意，自九十年七月間起至九十年十月十四
    日止，連續在其台北縣鶯歌鎮○○街二號住處等地，另有施用海洛因及安非他命
    各多次之犯行，因認被告此部分所為，亦涉有毒品危害防制條例第十條第一項之
    施用第一級毒品罪嫌及同條第二項之施用第二級毒品罪嫌云云。按「犯罪事實應
    證據認定之，無證據不得推定其犯罪事實」，刑事訴訟法第一百五十四條定有明
    文。訊據被告於本院審理時堅決否認此部分犯行。經查：公訴人認被告另涉有上
    開犯嫌，無非以被告於警訊中之供述及其採尿送驗後呈嗎啡及安非他命陽性反應
    ，為其僅有之論據。惟被告自九十年七月中旬起至同年九月二十一日止，雖曾先
    後在其上開住處施用安非他命多次，然被告此部分犯行，不僅業據臺灣板橋地方
    法院檢察署檢察官前於九十年十月八日以九十年度毒偵字第三六二三、三七四八
    號處分不起訴，此有該不起訴處分書及臺灣高等法院被告全國前案紀錄表、臺灣
    桃園地方法院檢察署刑案資料查註紀錄表各乙份可佐，且被告事後於本院審理時
    亦堅決否認於右揭時地另有施用海洛因及安非他命各多次之行為等語明確，而被
    告於九十年十月十五日遭警查獲當天確有施用海洛因及安非他命各乙次之犯行，
    亦據本院認定在卷，有如上述，是被告於九十年十月十五日經採尿後送請鑑定之
    結果，雖係呈嗎啡及安非他命之陽性反應，亦僅足供證明被告確於九十年十月十
    五日遭警查獲當天，確曾施用過海洛因及安非他命各「乙次」而已，尚不足逕為
    認定被告於右揭時地亦另有上開施用海洛因及安非他命各「多次」，至為顯然。
    此外，復查無其他積極事證足資證明被告除經本院上開論罪科刑部分之犯行外，
    亦另有公訴人所指上開施用海洛因及安非他命各多次之犯行，自屬不能證明被告
    此部分之犯罪，惟因公訴人認被告此部分之犯行與本院上開論罪科刑部分間，均
    有連續犯之裁判上一罪關係，爰均不另為無罪之諭知，附此敘明。
據上論斷，應依刑事訴訟法第二百九十九條第一項前段，毒品危害防制條例第十條第
一項、第二項，刑法第十一條前段、第四十七條、第五十一條第五款，判決如主文。
本案經檢察官潘怡華到庭執行職務。
中      華      民      國      九十一    年    十      月    二十九    日
                          臺灣桃園地方法院刑事第四庭
                              法  官  林 晏 鵬
右正本證明與原本無異。
如不服本判決，應於判決送達後十日內向本院提出上訴狀( 應附繕本 )，上訴於
臺灣高等法院。
                                    書記官   陳青瑜
中      華      民      國      九十一    年    十      月     三十     日
附論罪科刑依據之法條：毒品危害防制條例第十條
毒品危害防制條例第十條
施用第一級毒品者，處六月以上五年以下有期徒刑。
施用第二級毒品者，處三年以下有期徒刑。
